【裁判字號】    90,訴,2208
【裁判日期】    900928
【裁判案由】    毒品危害防制條例
【裁判全文】
臺灣臺中地方法院刑事判決                          九十年度訴字第二二八號
    公  訴  人  台灣台中地方法院檢察署檢察官
    被      告  甲○○
右列被告因毒品危害防制條例案件，經檢察官提起公訴（九十年度毒偵字第四一一三
號），本院判決如左：
    主  文
甲○○連續施用第一級毒品，累犯，處有期徒刑拾月，注射針筒參支沒收。又連續施
用第二級毒品，累犯，處有期徒刑伍月，殘留於扣案玻璃吸食器內之安非他命殘渣沒
收並銷燬之，玻璃吸食器壹只沒收。主刑部分，應執行有期徒刑壹年貳月。
    事  實
一、甲○○曾因過失致死案件，經法院判處有期徒刑一年確定，甫於民國八十七年六
    月廿三日執行完畢。另因施用毒品案件，經台灣高雄地方法院以八十九年度毒聲
    字第九○三六號裁定送觀察、勒戒後，認無繼續施用毒品之傾向，經台灣高雄地
    方法院檢察署檢察官於八十九年十一月三十日以該署八十九年度毒偵字第七七三
    七號處分不起訴確定。詎甲○○仍不知悔改。又分別基於概括犯意，自九十年七
    月間起至同年八月十三日止，在台中市○○路三四九號三樓之八租屋處等地，分
    別以將第一級毒品海洛因滲水，再以注射針筒注射之方式，施用第一毒品海洛因
    多次；及以將安非他命置於玻璃吸食器內，於其下以火燒烤產生白色煙霧，再吸
    其煙氣之方式，施用第二級毒品安非他命多次。嗣於九十年八月十三日下午十九
    時四十分許，在台中市○○路三四九號三樓之八為警查獲，並扣得其所有供施用
    毒品海洛因用之注射針筒三支、供施用毒品安非他命所用並其內殘留有安非他命
    殘渣之玻璃吸食器一只。甲○○經依本院九十年度毒聲字第三九九四號裁定送觀
    察勒戒後，認有繼續施用毒品之傾向。
二、案經台中市警察局第一分局報請臺灣臺中地方法院檢察署檢察官偵查起訴。
    理  由
一、右揭事實，業據被告甲○○迭於警訊與偵、審中供承不諱。且被告於本件為警查
    獲並移送台灣台中地方法院檢察署，經該署檢察官依本院九十年度毒聲字第三九
    九四號裁定，指揮解送至台灣台中看守所附設勒戒處所執行觀察、勒戒時，經該
    所予以採尿送驗結果，呈安非他命類及鴉片類之陽性反應，此有該所出具之濫用
    藥物尿液檢驗報告附卷足稽，並有扣案之注射針筒三支及殘留有安非他命殘渣之
    玻璃吸食器一只可證。故被告確有前揭施用第一級毒品海洛因與第二級毒品安非
    他命之事實，應堪認定。又被告前因施用毒品案件，經依台灣高雄地方法院八十
    九年度毒聲字第九○三六號裁定送觀察、勒戒後，認無繼續施用毒品之傾向，由
    台灣高雄地方法院檢察署檢察官於八十九年十一月三十日以該署八十九年度毒偵
    字第七七三七號處分不起訴確定。此有上開不起訴處分書及台灣台中地方法院檢
    察署刑案資料查註紀錄表附卷足憑，其於五年內再犯本件施用毒品之罪，經依本
    院裁定送觀察、勒戒後，認有繼續施用毒品傾向，此亦有台灣台中看守所附設勒
    戒處所九十年八月二十七日中所正總字第二八三五號函送之有無繼續施用毒品傾
    向證明書一份在卷可按。本件事證明確，被告犯行堪以認定。
二、按海洛因、安非他命分別為毒品危害防制條例第二條第一項第一款、第二款所規
    定之第一級、第二級毒品，核被告施用海洛因及安非他命所為，分別係犯毒品危
    害防制條例第十條第一項之施用第一級毒品罪及同條第二項之施用第二級毒品罪
    。被告為施用而持有第一級及第二級毒品，其持有之低度行為，已分別為施用之
    高度行為所吸收，均不另論罪。被告分別多次施用毒品海洛因及安非他命之行為
    ，各時間緊接，所犯罪名相同，顯皆係基於概括之犯意為之，為連續犯，均依刑
    法第五十六條之規定以一罪論，並加重其刑。又被告所犯施用第一級毒品及施用
    第二級毒品二罪，犯意各別，罪名不同，應予分論併罰。另被告曾因過失致死案
    件，經法院判處有期徒刑一年確定，甫於八十七年六月廿三日執行完畢，有台灣
    台中地方法院檢察署刑案資料查註紀錄表附卷可稽，被告於有期徒刑執行完畢後
    ，五年內再犯本件有期徒刑以上之各罪，為累犯，應依法加重其刑。爰審酌被告
    之素行、本件犯罪之動機、目的、手段及犯罪後之態度等一切情狀，就所犯二罪
    分別量處如主文所示之刑，並定其應執行之刑，以資懲儆。殘留於扣案玻璃吸食
    器內之安非他命殘渣，是為毒品，應依毒品危害防制條例第十八條第一項前段之
    規定宣告沒收銷燬之；至扣案之注射針筒三支、玻璃吸食器一只，均係被告所有
    ，並分別供施用毒品所用，業經被告陳明在卷，爰均依刑法第三十八條第一項第
    二款之規定宣告沒收之。
據上論斷，應依刑事訴訟法第二百九十九條第一項前段，毒品危害防制條例第十條第
一項、第二項、第十八條第一項前段、第二十條第三項，刑法十一條前段、第五十六
條、第四十七條、第五十一條第五款、第三十八條第一項第二款，判決如主文。
中      華      民      國      九十      年      九    月    二十八    日
                                台灣台中地方法院刑事第三庭
                                        法  官  張  智  雄
右正本證明與原本無異。
如不服本判決，應於判決送達後十日內向本院提出上訴狀，上訴於臺灣高等法院臺中
分院( 須附繕本 )。
                                        書記官
中      華      民      國      九十      年      十    月      四      日
附錄本案論罪科刑法條：
毒品危害防制條例：
第十條第一項：施用第一級毒品者，處六月以上五年以下有期徒刑。
第十條第二項：施用第二級毒品者，處三年以下有期徒刑。


司法院資訊處製作；財團法人民間司法改革基金會備份。
